【裁判字號】    97,交易,396
【裁判日期】    970829
【裁判案由】    業務過失傷害
【裁判全文】
臺灣臺北地方法院刑事判決             97年度交易字第396號
公  訴  人  臺灣臺北地方法院檢察署檢察官
被      告  乙○○
選任辯護人  黃心賢律師
上列被告因業務過失傷害案件，經檢察官聲請以簡易判決處刑（
97年度偵字第9905號），本院認不宜以簡易判決處刑，改依通常
程序審理，判決如下：
    主  文
本件公訴不受理。
    理  由
一、公訴意旨詳如附件聲請簡易判決處刑書所載。
二、按告訴乃論之罪，告訴人於第一審辯論終結前得撤回其告訴
    ，又告訴經撤回者，應諭知不受理之判決，而不受理之判決
    ，得不經言詞辯論為之，刑事訴訟法第二百三十八條第一項
    、第三百零三條第三款、第三百零七條分別定有明文。
三、查被告乙○○所涉業務過失傷害案件，聲請簡易判決處刑書
    認係犯刑法第二百八十四條第二項前段之罪，依同法第二百
    八十七條前段規定，須告訴乃論。茲據告訴人甲○○具狀撤
    回告訴，此有「刑事撤回告訴狀」在卷足稽（本院卷參照）
    ，依上開說明，爰不經言詞辯論，逕為諭知不受理之判決。
據上論斷，應依刑事訴訟法第四百五十二條、第二百八十四條之
一、第三百零三條第三款、第三百零七條，判決如主文。
中    華    民    國    97    年    8     月    29    日
                  交通法庭     法  官   姚念慈
以上正本證明與原本無異
如不服本判決，應於送達後十日內，檢具繕本向本院提出上訴狀
上訴於臺灣高等法院。
                                書記官  劉芸珊
中    華    民    國    97    年    8     月    29    日
臺灣臺北地方法院檢察署檢察官聲請簡易判決處刑書
                                      97年度偵字第9905號
    被      告  乙○○  男  54歲（民國○○年○○月○○日生）
                        住臺北市○○區○○街28巷4號5樓
                        國民身份證統一編號：Ｚ000000000號
    選任辯護人  黃心賢律師
上列被告因業務過失傷害案件，業經偵查終結，認宜聲請以簡易
判決處刑，茲將犯罪事實及證據並所犯法條分敘如下：
        犯罪事實
一、乙○○以駕駛營業用小貨車為業，為從事駕駛業務之人，於
    民國97年1月8日上午8時20分，駕駛車號7330-EF號營業用小
    貨車，沿臺北市○○路汽車專用道往淡水方向行駛，行經上
    開路段中段處欲右轉彎時，本應注意汽車行駛至交岔路口，
    轉彎車應讓直行車先行，且依當時情況，亦無不能注意之情
    事，竟疏未注意同向後方機車慢車道上由甲○○所騎乘車號
    BPG-218號機車，而逕行右轉，因而不慎撞擊甲○○所騎乘
    之上開機車，致甲○○人車倒地，因此受有右側腎臟破裂、
    左手掌骨折及牙齒斷裂等傷害。
二、案經甲○○訴請偵辦。
        證據並所犯法條
一、訊據被告乙○○固坦承有於上揭時地與告訴人甲○○發生車
    禍之事實，然矢口否認有何業務過失傷害犯行，辯稱：伊是
    在汽車專用道上停下來後再右轉，並有等侯沒有機車通過才
    右轉云云。惟查，上開犯罪事實，業據告訴人甲○○指訴明
    確，且訊之被告亦稱：係因告訴人車速過快，才會撞擊被告
    等語，是若依被告所稱係告訴人車速太快及欲右轉時有先暫
    停察看等情，則依卷附資料觀之，案發當日天氣晴天，且案
    發時間為上午8時許，視線良好，有道路交通事故調查報告
    表（一）在卷可佐，被告於暫停察看時，應清晰可見告訴人
    直行騎乘之上開機車，而讓告訴人先行通過，並不會發生車
    禍，故被告辯稱係等侯沒有機車通過時才右轉乙情，不足採
    信。另有道路交通事故現場圖、臺北市政府警察局北投分局
    交通分隊道路交通事故補充資料表、臺北市政府警察局北投
    分局交通分隊交通事故談話紀錄表2紙、道路交通事故調查
    報告表（一）（二）、臺北市○○○○○道路交通事故照片
    8 張、行政院國軍退除役官兵輔導委員會台北榮民總醫院診
    斷證明書暨臺北市政府警察局交通警察大隊道路交通事故初
    步分析研判表等在卷可佐，被告犯嫌應堪認定。
二、核被告所為，係犯刑法第284條第2項前段之業務過失傷害罪
    嫌。
三、依刑事訴訟法第451條第1項聲請逕以簡易判決處刑。
    此    致
臺灣臺北地方法院
中    華    民    國    97    年    5     月    13    日
                              檢察官  陳弘傑
本件正本證明與原本無異
中    華    民    國    97    年    5    月     20    日
                              書記官  施梅芳
本件係依刑事訴訟法簡易程式辦理，法院簡易庭得不傳喚被告、
輔佐人、告訴人、告發人等出庭即以簡易判決處刑；被告、被害
人、告訴人等對告訴乃論案件如已達成民事和解而要撤回告訴或
對非告訴乃論案件認有受傳喚到庭陳述意見之必要時，請即另以
書狀向簡易法庭陳述或請求傳訊。
附錄本案所犯法條全文：刑法第284條。
因過失傷害人者，處6月以下有期徒刑、拘役或5百元以下罰金，
致重傷者，處 1 年以下有期徒刑、拘役或 5 百元以下罰金。
從事業務之人，因業務上之過失傷害人者，處1年以下有期徒刑
、拘役或1千元以下罰金，致重傷者，處3年以下有期徒刑、拘役
或2千元以下罰金。


司法院資訊處製作；財團法人民間司法改革基金會備份。
